da/extensions/spellcheck/hunspell/da.aff
FLAG num
#Substantiv, flertal, med -re, stamme -er fjernes
SFX 13 Y 164
SFX 13 er rene/34 [^bcdfghjklmnpqrstvwxz]er	+PLUR_BEK
SFX 13 er renes/34 [^bcdfghjklmnpqrstvwxz]er	+GENITIV
SFX 13 er re/34 [^bcdfghjklmnpqrstvwxz]er	+PLUR_UBEK
SFX 13 er res/34 [^bcdfghjklmnpqrstvwxz]er	+GENITIV
SFX 13 er re/34 [^b]ber	+PLUR_UBEK
SFX 13 er re/34 [^c]cer	+PLUR_UBEK
SFX 13 er re/34 [^d]der	+PLUR_UBEK
SFX 13 er re/34 [^f]fer	+PLUR_UBEK
SFX 13 er re/34 [^g]ger	+PLUR_UBEK
SFX 13 er re/34 [^h]her	+PLUR_UBEK
SFX 13 er re/34 [^j]jer	+PLUR_UBEK
SFX 13 er re/34 [^k]ker	+PLUR_UBEK
SFX 13 er re/34 [^l]ler	+PLUR_UBEK
SFX 13 er re/34 [^m]mer	+PLUR_UBEK
SFX 13 er re/34 [^n]ner	+PLUR_UBEK
SFX 13 er re/34 [^p]per	+PLUR_UBEK
SFX 13 er re/34 [^q]qer	+PLUR_UBEK
SFX 13 er re/34 [^r]rer	+PLUR_UBEK
SFX 13 er re/34 [^s]ser	+PLUR_UBEK
SFX 13 er re/34 [^t]ter	+PLUR_UBEK
SFX 13 er re/34 [^v]ver	+PLUR_UBEK
SFX 13 er re/34 [^w]wer	+PLUR_UBEK
SFX 13 er re/34 [^x]xer	+PLUR_UBEK
SFX 13 er re/34 [^z]zer	+PLUR_UBEK
SFX 13 er res/34 [^b]ber	+GENITIV
SFX 13 er res/34 [^c]cer	+GENITIV
SFX 13 er res/34 [^d]der	+GENITIV
SFX 13 er res/34 [^f]fer	+GENITIV
SFX 13 er res/34 [^g]ger	+GENITIV
SFX 13 er res/34 [^h]her	+GENITIV
SFX 13 er res/34 [^j]jer	+GENITIV
SFX 13 er res/34 [^k]ker	+GENITIV
SFX 13 er res/34 [^l]ler	+GENITIV
SFX 13 er res/34 [^m]mer	+GENITIV
SFX 13 er res/34 [^n]ner	+GENITIV
SFX 13 er res/34 [^p]per	+GENITIV
SFX 13 er res/34 [^q]qer	+GENITIV
SFX 13 er res/34 [^r]rer	+GENITIV
SFX 13 er res/34 [^s]ser	+GENITIV
SFX 13 er res/34 [^t]ter	+GENITIV
SFX 13 er res/34 [^v]ver	+GENITIV
SFX 13 er res/34 [^w]wer	+GENITIV
SFX 13 er res/34 [^x]xer	+GENITIV
SFX 13 er res/34 [^z]zer	+GENITIV
SFX 13 ber re/34 bber	+PLUR_UBEK
SFX 13 cer re/34 ccer	+PLUR_UBEK
SFX 13 der re/34 dder	+PLUR_UBEK
SFX 13 fer re/34 ffer	+PLUR_UBEK
SFX 13 ger re/34 gger	+PLUR_UBEK
SFX 13 her re/34 hher	+PLUR_UBEK
SFX 13 jer re/34 jjer	+PLUR_UBEK
SFX 13 ker re/34 kker	+PLUR_UBEK
SFX 13 ler re/34 ller	+PLUR_UBEK
SFX 13 mer re/34 mmer	+PLUR_UBEK
SFX 13 ner re/34 nner	+PLUR_UBEK
SFX 13 per re/34 pper	+PLUR_UBEK
SFX 13 qer re/34 qqer	+PLUR_UBEK
SFX 13 rer re/34 rrer	+PLUR_UBEK
SFX 13 ser re/34 sser	+PLUR_UBEK
SFX 13 ter re/34 tter	+PLUR_UBEK
SFX 13 ver re/34 vver	+PLUR_UBEK
SFX 13 wer re/34 wwer	+PLUR_UBEK
SFX 13 xer re/34 xxer	+PLUR_UBEK
SFX 13 zer re/34 zzer	+PLUR_UBEK
SFX 13 ber res/34,34 bber	+GENITIV
SFX 13 cer res/34,34 ccer	+GENITIV
SFX 13 der res/34,34 dder	+GENITIV
SFX 13 fer res/34,34 ffer	+GENITIV
SFX 13 ger res/34,34 gger	+GENITIV
SFX 13 her res/34,34 hher	+GENITIV
SFX 13 jer res/34,34 jjer	+GENITIV
SFX 13 ker res/34,34 kker	+GENITIV
SFX 13 ler res/34,34 ller	+GENITIV
SFX 13 mer res/34,34 mmer	+GENITIV
SFX 13 ner res/34,34 nner	+GENITIV
SFX 13 per res/34,34 pper	+GENITIV
SFX 13 qer res/34,34 qqer	+GENITIV
SFX 13 rer res/34,34 rrer	+GENITIV
SFX 13 ser res/34,34 sser	+GENITIV
SFX 13 ter res/34,34 tter	+GENITIV
SFX 13 ver res/34,34 vver	+GENITIV
SFX 13 wer res/34,34 wwer	+GENITIV
SFX 13 xer res/34,34 xxer	+GENITIV
SFX 13 zer res/34,34 zzer	+GENITIV
SFX 13 er rene/34 [^b]ber	+PLUR_BEK
SFX 13 er rene/34 [^c]cer	+PLUR_BEK
SFX 13 er rene/34 [^d]der	+PLUR_BEK
SFX 13 er rene/34 [^f]fer	+PLUR_BEK
SFX 13 er rene/34 [^g]ger	+PLUR_BEK
SFX 13 er rene/34 [^h]her	+PLUR_BEK
SFX 13 er rene/34 [^j]jer	+PLUR_BEK
SFX 13 er rene/34 [^k]ker	+PLUR_BEK
SFX 13 er rene/34 [^l]ler	+PLUR_BEK
SFX 13 er rene/34 [^m]mer	+PLUR_BEK
SFX 13 er rene/34 [^n]ner	+PLUR_BEK
SFX 13 er rene/34 [^p]per	+PLUR_BEK
SFX 13 er rene/34 [^q]qer	+PLUR_BEK
SFX 13 er rene/34 [^r]rer	+PLUR_BEK
SFX 13 er rene/34 [^s]ser	+PLUR_BEK
SFX 13 er rene/34 [^t]ter	+PLUR_BEK
SFX 13 er rene/34 [^v]ver	+PLUR_BEK
SFX 13 er rene/34 [^w]wer	+PLUR_BEK
SFX 13 er rene/34 [^x]xer	+PLUR_BEK
SFX 13 er rene/34 [^z]zer	+PLUR_BEK
SFX 13 er renes/34 [^b]ber	+GENITIV
SFX 13 er renes/34 [^c]cer	+GENITIV
SFX 13 er renes/34 [^d]der	+GENITIV
SFX 13 er renes/34 [^f]fer	+GENITIV
SFX 13 er renes/34 [^g]ger	+GENITIV
SFX 13 er renes/34 [^h]her	+GENITIV
SFX 13 er renes/34 [^j]jer	+GENITIV
SFX 13 er renes/34 [^k]ker	+GENITIV
SFX 13 er renes/34 [^l]ler	+GENITIV
SFX 13 er renes/34 [^m]mer	+GENITIV
SFX 13 er renes/34 [^n]ner	+GENITIV
SFX 13 er renes/34 [^p]per	+GENITIV
SFX 13 er renes/34 [^q]qer	+GENITIV
SFX 13 er renes/34 [^r]rer	+GENITIV
SFX 13 er renes/34 [^s]ser	+GENITIV
SFX 13 er renes/34 [^t]ter	+GENITIV
SFX 13 er renes/34 [^v]ver	+GENITIV
SFX 13 er renes/34 [^w]wer	+GENITIV
SFX 13 er renes/34 [^x]xer	+GENITIV
SFX 13 er renes/34 [^z]zer	+GENITIV
SFX 13 ber rene/34 bber	+PLUR_BEK
SFX 13 cer rene/34 ccer	+PLUR_BEK
SFX 13 der rene/34 dder	+PLUR_BEK
SFX 13 fer rene/34 ffer	+PLUR_BEK
SFX 13 ger rene/34 gger	+PLUR_BEK
SFX 13 her rene/34 hher	+PLUR_BEK
SFX 13 jer rene/34 jjer	+PLUR_BEK
SFX 13 ker rene/34 kker	+PLUR_BEK
SFX 13 ler rene/34 ller	+PLUR_BEK
SFX 13 mer rene/34 mmer	+PLUR_BEK
SFX 13 ner rene/34 nner	+PLUR_BEK
SFX 13 per rene/34 pper	+PLUR_BEK
SFX 13 qer rene/34 qqer	+PLUR_BEK
SFX 13 rer rene/34 rrer	+PLUR_BEK
SFX 13 ser rene/34 sser	+PLUR_BEK
SFX 13 ter rene/34 tter	+PLUR_BEK
SFX 13 ver rene/34 vver	+PLUR_BEK
SFX 13 wer rene/34 wwer	+PLUR_BEK
SFX 13 xer rene/34 xxer	+PLUR_BEK
SFX 13 zer rene/34 zzer	+PLUR_BEK
SFX 13 ber renes/34 bber	+GENITIV
SFX 13 cer renes/34 ccer	+GENITIV
SFX 13 der renes/34 dder	+GENITIV
SFX 13 fer renes/34 ffer	+GENITIV
SFX 13 ger renes/34 gger	+GENITIV
SFX 13 her renes/34 hher	+GENITIV
SFX 13 jer renes/34 jjer	+GENITIV
SFX 13 ker renes/34 kker	+GENITIV
SFX 13 ler renes/34 ller	+GENITIV
SFX 13 mer renes/34 mmer	+GENITIV
SFX 13 ner renes/34 nner	+GENITIV
SFX 13 per renes/34 pper	+GENITIV
SFX 13 qer renes/34 qqer	+GENITIV
SFX 13 rer renes/34 rrer	+GENITIV
SFX 13 ser renes/34 sser	+GENITIV
SFX 13 ter renes/34 tter	+GENITIV
SFX 13 ver renes/34 vver	+GENITIV
SFX 13 wer renes/34 wwer	+GENITIV
SFX 13 xer renes/34 xxer	+GENITIV
SFX 13 zer renes/34 zzer	+GENITIV

#Substantiv, bekendt form fælleskøn med -eren
SFX 14 Y 2
SFX 14 0 en/34 .	+BESTEMT_ENTAL
SFX 14 0 ens/34 .	+GENITIV

#Substantiv, bekendt form intetkøn med -ret eller -eret
SFX 15 Y 16
SFX 15 0 et/34 .	+BESTEMT_ENTAL
SFX 15 er ret/34 [^fmtr]er	+BESTEMT_ENTAL
SFX 15 er rets/34 [^fmtr]er	+GENITIV
SFX 15 0 ets/34 .	+GENITIV
SFX 15 er ret/34 [^f]fer	+BESTEMT_ENTAL
SFX 15 er ret/34 [^m]mer	+BESTEMT_ENTAL
SFX 15 er ret/34 [^t]ter	+BESTEMT_ENTAL
SFX 15 fer ret/34 ffer	+BESTEMT_ENTAL
SFX 15 mer ret/34 mmer	+BESTEMT_ENTAL
SFX 15 ter ret/34 tter	+BESTEMT_ENTAL
SFX 15 er rets/34 [^f]fer	+GENITIV
SFX 15 er rets/34 [^m]mer	+GENITIV
SFX 15 er rets/34 [^t]ter	+GENITIV
SFX 15 fer rets/34 ffer	+GENITIV
SFX 15 mer rets/34 mmer	+GENITIV
SFX 15 ter rets/34 tter	+GENITIV

#Substantiv, konsonantfordobling, intetkøn, -e i flertal
SFX 18 Y 20
SFX 18 0 b/8,5,4,35,34 b	+KONSONANT_FORDOBLING
SFX 18 0 c/8,5,4,35,34 c	+KONSONANT_FORDOBLING
SFX 18 0 d/8,5,4,35,34 d	+KONSONANT_FORDOBLING
SFX 18 0 f/8,5,4,35,34 f	+KONSONANT_FORDOBLING
SFX 18 0 g/8,5,4,35,34 g	+KONSONANT_FORDOBLING
SFX 18 0 h/8,5,4,35,34 h	+KONSONANT_FORDOBLING
SFX 18 0 j/8,5,4,35,34 j	+KONSONANT_FORDOBLING
SFX 18 0 k/8,5,4,35,34 k	+KONSONANT_FORDOBLING
SFX 18 0 l/8,5,4,35,34 l	+KONSONANT_FORDOBLING
SFX 18 0 m/8,5,4,35,34 m	+KONSONANT_FORDOBLING
SFX 18 0 n/8,5,4,35,34 n	+KONSONANT_FORDOBLING
SFX 18 0 p/8,5,4,35,34 p	+KONSONANT_FORDOBLING
SFX 18 0 q/8,5,4,35,34 q	+KONSONANT_FORDOBLING
SFX 18 0 r/8,5,4,35,34 r	+KONSONANT_FORDOBLING
SFX 18 0 s/8,5,4,35,34 s	+KONSONANT_FORDOBLING
SFX 18 0 t/8,5,4,35,34 t	+KONSONANT_FORDOBLING
SFX 18 0 v/8,5,4,35,34 v	+KONSONANT_FORDOBLING
SFX 18 0 w/8,5,4,35,34 w	+KONSONANT_FORDOBLING
SFX 18 0 x/8,5,4,35,34 x	+KONSONANT_FORDOBLING
SFX 18 0 z/8,5,4,35,34 z	+KONSONANT_FORDOBLING
